【裁判字號】    99,上訴,2628
【裁判日期】    990909
【裁判案由】    毒品危害防制條例
【裁判全文】
臺灣高等法院刑事判決                99年度上訴字第2628號
上  訴  人
即  被  告  甲○○
上列上訴人因違反毒品危害防制條例案件，不服臺灣板橋地方法
院99年度訴字第1487號，中華民國99年6月30日第一審判決（起
訴案號：臺灣板橋地方法院檢察署99年度毒偵字第3554號），提
起上訴，本院判決如下：
    主  文
上訴駁回。
    理  由
一、刑事訴訟法第三百六十一條第一項、第二項、第三百六十七
    條前段規定，不服地方法院之第一審判決而上訴者，應向管
    轄第二審之高等法院為之，其上訴書狀應敘述具體理由，若
    第二審法院認為上訴書狀未敘述理由或上訴有第三百六十二
    條前段之情形者，應以判決駁回之。所謂具體理由，必係依
    據卷內既有訴訟資料，或提出新事證，指摘或表明第一審判
    決於採證認事、用法或量刑等方面，是否有足以影響判決本
    旨之不當或違法，而構成應予撤銷之具體事由。若僅稱原判
    決認定事實錯誤、違背法令或者量刑失之過重或輕縱，而未
    指出具體事由，或形式上雖已指出具體事由，然該事由縱屬
    實，亦不足認原判決有何不當或違法者，自應認該上訴即非
    合法。
二、上訴意旨略以，上訴人因欲戒絕毒癮，在台北昆明醫院勒戒
    時，喝「美沙冬」後，即未施用第一級毒品海洛因，為何檢
    驗結果仍有毒品反應？令人費解云云。惟查本件上訴人施用
    第一級毒品海洛因之事實，非惟業據上訴人在原審審理中自
    白不諱，而其為警查獲後所採集之尿液，經送請臺灣檢驗科
    技股份有限公司以酵素免疫分析法初步檢驗、氣相層析質譜
    儀法確認檢驗之檢驗結果，確呈海洛因代謝物嗎啡陽性反應
    ，有該檢驗機構出具之濫用藥物檢驗報告1紙附卷可稽；又
    為警查獲時所扣得之白色粉末1包（驗餘淨重0.04公克），
    經交通部民用航空局航空醫務中心以氣相層析質譜儀法鑑定
    之結果，確含第一級毒品海洛因成分，復有該中心99年4 月
    13日航藥鑑字第0992472號毒品鑑定書1紙在卷可按，事證明
    確。原判決憑以認定上訴人犯罪，已敘明理由。是上訴人於
    上開人施用第一級毒品海洛因之外，縱另有上訴意旨所謂「
    喝美沙冬」之情，亦無以推翻原判決事實之認定，核不足認
    係本件上訴之具體理由，其上訴自非合法，應予駁回，並不
    經言詞辯論為之。
據上論斷，應依刑事訴訟法第367前段、第372條，判決如主文。
中    華    民    國    99    年    9    月    9  日
                  刑事第二十三庭審判長法  官  童有德
                                      法  官  劉方慈
                                      法  官  陳祐治
以上正本證明與原本無異。
如不服本判決，應於收受送達後十日內向本院提出上訴書狀，其
未敘述上訴之理由者並得於提起上訴後十日內向本院補提理由書
（均須按他造當事人之人數附繕本）。「切勿逕送上級法院」。
                                      書記官  張詠婷
中    華    民    國    99    年    9     月    9     日
附錄本案論罪科刑法條：
毒品危害防制條例第10條第1 項
施用第一級毒品者，處 6 月以上 5 年以下有期徒刑。

司法院資訊處製作；財團法人民間司法改革基金會備份。
